# 长期股权投资的确认

提问人：196688 时间：2018-06-22 09:19:46
陈总好！请问，假如甲公司单方面向乙公司增资，形成同一控制下的合并。 2018 年 2 月 1 日，除未实际出资外，甲公司满足控制乙公司的条件（如向乙公司派出经营管理人员主导乙公司的活动，董事会经过改选，占有多数席位等），能否确认长期股权投资及金融负债（按照出资后账面净资产份额确认长投，差额计入资本公积）？即无论是否出资，甲公司应该基于控制判断，确定是否将甲公司纳入合并范围？如果确认长期股权投资和负债，并将乙公司纳入合并范围，合并报表抵消长期股权投资和负债？

回答人：chenyiwei
1 、“无论是否出资，甲公司应该基于控制判断，确定是否将甲公司纳入合并范围”的理解是合理的。 2 、如果本企业作为股东，享有股东权益的比例（此处主要是分享收益的比例和承担亏损的比例）高于本企业的实缴出资比例的，则表明其他股东让渡了一部分股东权利给本企业，相应地本企业对其他股东承担了一项补足尚未实缴的出资的现时义务，这时应就尚未实缴的出资确认一项负债，并对应增加长期股权投资成本。需要注意的是：此处确认的负债，其债权人并非被投资企业，而是被投资企业的其他股东。